臺灣桃園地方法院刑事判決
111年度易字第470號
公  訴  人  臺灣桃園地方檢察署檢察官
被      告  王崇信



上列被告因竊盜案件，經檢察官提起公訴（111年度偵字第3097
號），被告於本院準備程序進行中，就被訴事實為有罪之陳述，
經告知簡式審判程序意旨，並聽取檢察官、被告之意見後，當庭
裁定改依簡式審判程序審理，判決如下：
    主  文
王崇信犯踰越安全設備攜帶兇器竊盜罪，處有期徒刑7月。
未扣案之犯罪所得電纜線40公尺均沒收，於全部或一部不能沒收
或不宜執行沒收時，追徵其價額。
    犯罪事實及理由
一、王崇信於民國110年9月19日凌晨2時4分，騎腳踏車至桃園市
    ○○區○○路00號工地，見該工地與外隔離之鐵皮圍籬門下方縫
    隙可供人鑽越，竟意圖為自己不法所有，基於竊盜之犯意，
    自該工地鐵皮圍籬門下方縫隙鑽入該工地，並持該工地內不
    詳之人所有、客觀上足對人之生命、身體、安全構成威脅，
    具有危險性之鉗子竊取該工地內之電纜線共計40公尺，得手
    後旋騎腳踏車離去。
二、證據名稱：
  ㈠被告王崇信於準備程序及審理中之自白。
  ㈡證人陳勇成（本案案發工地之職員）於警詢中之證述。
　㈢桃園市政府警察局楊梅分局埔頂派出所警員之職務報告、現
    場照片、監視錄影畫面翻拍照片、被告照片。
三、論罪科刑：
  ㈠按刑法第321條第1項第2款所謂「其他安全設備」，係指門窗
    、牆垣以外，依社會通常觀念足認為防盜之設備而言。又該
    條所謂的「越」，依其文義指越入、超越或踰越而言，亦即
    只要踰越或超越之行為，使該安全設備喪失防閑作用，即該
    當於前揭規定的要件。經查，本案遭竊之工地外圍架設有鐵
    皮圍籬、圍籬門以隔絕內外，供作防盜之用乙節，有案發現
    場照片附卷可佐，且該等鐵皮圍籬、圍籬門亦非以土、磚、
    石所砌成之圍牆，自皆屬安全設備之一種，被告王崇信由該
    工地鐵皮圍籬門下方縫隙鑽入工地內行竊，使該鐵皮圍籬門
    喪失防閑作用，自該當該條款所規定之「踰越安全設備」要
    件。另按刑法第321條第1項第3款之攜帶兇器竊盜罪，係以
    行為人攜帶兇器竊盜為其加重條件，此所謂兇器，其種類並
    無限制，凡客觀上足對人之生命、身體、安全構成威脅，具
    有危險性之兇器均屬之，且祇須行竊時攜帶此種具有危險性
    之兇器為已足，並不以攜帶之初有行兇之意圖為必要（最高
    法院79年台上字第5253號判例參照）。查被告為本件竊盜犯
    行所持用之鉗子1支，依其於準備程序供陳：該鉗子係金屬
    製物品，長度20公分，且可供剪斷電纜線等語，客觀上自堪
    認足以危害他人生命、身體之安全，核屬兇器無疑。
  ㈡核被告所為，係犯刑法第321條第1項第2、3款之踰越安全設
    備攜帶兇器竊盜罪。起訴意旨認被告所為係犯刑法第320條
    第1項之竊盜罪，雖有未合，惟經公訴檢察官當庭變更起訴
    法條為刑法第321條第1項第2、3款之踰越安全設備攜帶兇器
    罪，且本院亦已依刑事訴訟法第95條之規定踐行告知程序而
    無礙於被告防禦權之行使，基於檢察一體原則，本院自得就
    公訴檢察官變更後之罪名及法條予以審究，而無庸變更起訴
    法條（最高法院104年度台上字第2567號刑事判決參考），
    併予敘明。
　㈢按被告構成累犯之事實及應加重其刑之事項，均應由檢察官
    主張並具體指出證明之方法後，經法院踐行調查、辯論程序
    ，方得作為論以累犯及是否加重其刑之裁判基礎，此為最高
    法院刑事大法庭110年度台上大字第5660號裁定所揭示最高
    法院近期統一之法律見解。是本案檢察官雖謂被告構成累犯
    ，應審酌是否依刑法第47條第1項之規定加重其刑等語，然
    僅提出刑案資料查註紀錄表為證，尚難認已具體指出證明方
    法而盡其實質舉證責任，則本案既未能證明被告構成累犯，
    本院亦無從依司法院釋字第775號解釋意旨審酌是否依刑法
    第47條第1項之規定加重被告之刑，惟仍得將被告前科紀錄
    列為量刑因子，附此敘明。
　㈣爰以行為人之責任為基礎，審酌被告正值壯年，卻不思以正
    途獲取財物，竟侵入他人工地竊取財物，侵害被害人之財產
    權，應予非難，兼衡被告素行（見本院卷附臺灣高等法院被
    告前案紀錄表）、高職肄業之智識程度、警詢自陳家庭經濟
    狀況小康及其犯罪之目的、動機、手段、所行竊之財物價值
    ，暨被告於本院訊問中始坦認犯行之犯後態度，惟迄未與被
    害人達成和解或取得諒解，量處如主文所示之刑，以資懲儆
    。
四、沒收：
　㈠供犯罪所用、犯罪預備之物或犯罪所生之物，屬於犯罪行為
    人者，得沒收之，刑法第38條第2項前段定有明文。查被告
    係以未扣案、該工地不詳之人之鉗子1支為本案之犯罪工具
    乙節，業經被告於審理時供述明確，是該鉗子既非被告所有
    ，自無從宣告沒收。
　㈡犯罪所得，屬於犯罪行為人者，沒收之，犯罪所得已實際合
    法發還被害人者，不予宣告沒收或追徵，刑法第38條之1第1
    項前段、第5項分別定有明文。查被告所竊得之電纜線40公
    尺，未據扣案，且未發還被害人，應依刑法第38條之1第1項
    前段之規定宣告沒收，併依同條第3項之規定諭知於全部或
    一部不能沒收或不宜執行沒收時，追徵其價額。
據上論斷，依刑事訴訟法第273條之1第1項、第299條第1項前段
，判決如主文。
本案經檢察官楊挺宏提起公訴，檢察官謝咏儒到庭執行職務。
中　　華　　民　　國　　111 　年　　9 　　月　　6 　　日
                  刑事第十三庭    法　官　簡方毅
以上正本證明與原本無異。
如不服本判決應於收受判決後20日內向本院提出上訴書狀，並應
敘述具體理由。其未敘述上訴理由者，應於上訴期間屆滿後20日
內向本院補提理由書(均須按他造當事人之人數附繕本)「切勿逕
送上級法院」。 
   　　　　　　　　　　　　　　　 書記官　施懿珊
中　　華　　民　　國　　111 　年　　9 　　月　　7 　　日
附錄論罪科刑法條：
中華民國刑法第321條
犯前條第1項、第2項之罪而有下列情形之一者，處6月以上5年以
下有期徒刑，得併科50萬元以下罰金：
一、侵入住宅或有人居住之建築物、船艦或隱匿其內而犯之。
二、毀越門窗、牆垣或其他安全設備而犯之。
三、攜帶兇器而犯之。
四、結夥三人以上而犯之。
五、乘火災、水災或其他災害之際而犯之。
六、在車站、港埠、航空站或其他供水、陸、空公眾運輸之舟、
    車、航空機內而犯之。
前項之未遂犯罰之。